【裁判字號】    97,家聲,493
【裁判日期】    971225
【裁判案由】    選任特別代理人
【裁判全文】
臺灣臺中地方法院民事裁定             97年度家聲字第493號
聲  請  人  丙○○即禁治產人甲.
上列聲請人聲請處分禁治產人財產事件，本院裁定如下：
    主  文
禁治產人甲○○（男、民國○○年○月○○日生、身分證統一編
號：Ｚ000000000號）所有坐落(一)臺中市○區○○段五
三０地號、地目建、面積三三八０平方公尺、權利範圍萬分之二
八之土地及其上北區○○段第一一七九建號之建物即門牌號碼臺
中市○○街○段八二號二樓之十八號之房屋、權利範圍全部；(二)
坐落臺中縣潭子鄉○○段五五八地號、地目建、面積六六點０八
平方公尺、權利範圍全部之土地及同段五五九地號、地目建、面
積六０點一六平方公尺、權利範圍全部之土地暨其上潭子鄉○○
段第八四建號之建物即門牌號碼臺中縣潭子鄉○○路一六七巷五
七號之房屋、權利範圍全部，准予處分。
程序費用由禁治產人負擔。
    理  由
一、按監護人對於受監護人之財產，非為受監護人之利益不得使
    用或處分；為不動產之處分時，並應得親屬會議之允許，民
    法第1101條定有明文。親屬會議不能召開或召開有困難時，
    依法應經親屬會議處理之事項，由有召集權人聲請法院處理
    之；親屬會議經召開而不為或不能決議時，亦同，復為同法
    第1132條第2項所明定。
二、聲請意旨略以：聲請人係甲○○（男、民國○○年○○月○○日生
    、身分證統一編號：Ｚ000000000號）之子，甲○○因心神喪
    失致不能處理自己事務，經本院以97年度禁字第303號裁定
    宣告為禁治產人在案，聲請人為甲○○之法定監護人。甲○○係於省立臺中醫院護理之家長期護養療治，其養護費用為
    每月新臺幣（下同）4萬餘元，聲請人負擔相當沉重，故有
    以甲○○名下如主文所示土地、房屋，予以處分之必要。惟
    甲○○別無三親等內旁系血親尊親屬，且除聲請人、乙○○
    及丁○○外，亦無其他親屬，顯然親屬會議召開實有困難。
    是為甲○○之利益，爰依法聲請准許處分其所有如主文所示
    之不動產等語。
三、經查：
（一）聲請人主張甲○○前經本院以97年度禁字第303號裁定宣
      告為禁治產人，聲請人為其監護人等情，業據聲請人提出
      戶籍謄本為證，並經本院依職權調取上開宣告禁治產事件
      卷宗核閱無訛，堪信為真正。
（二）聲請人另主張其負擔甲○○之護養療治費用，經濟壓力相
      當沉重，而有以甲○○名下不動產予以處分之必要，而甲○○之親屬僅聲請人、乙○○及丁○○，別無三親等內旁
      系血親尊親屬，無法召開親屬會議等事實，亦據聲請人提
      出戶籍謄本及土地暨建物登記簿謄本等為證，並經本院依
      職權利用稅務電子閘門資料查詢系統查詢聲請人及相對人
      之財產歸戶資料等在卷可考，亦堪以認定。又乙○○及丁○○於本院訊問時，亦同意聲請人處分系爭不動產作為甲○○護養療治基金（參照本院97年12月19日訊問筆錄）。
      從而本院認聲請人聲請准許處分禁治產人甲○○所有如主
      文所示之不動產，於法尚無不合，應予准許。
四、依非訟事件法第160條第2項，裁定如主文。
中    華    民    國  97     年    12    月    25    日
                  家事法庭    法  官  許冰芬
以上為正本係照原本作成
如對本裁定抗告須於裁定送達後10日內向本院提出抗告狀
中    華    民    國  97     年    12    月    25    日
                              書記官  黃惠閔


司法院資訊處製作；財團法人民間司法改革基金會備份。
